Inventaris van het archief van de Stichting Nederlandse Kampeerraad, 1947-1982
Nationaal Archief, Den Haag
Ministerie van Landbouw, Natuurbeheer en Visserij: Stichting Nederlandse Kampeerraad
LNV / Stichting Ned. Kampeerraad
1947-1982
5194
1.80 meter; 61 inventarisnummers.
Normale geschreven, getypte en gedrukte documenten, geen bijzondere handschriften. Verder bevat het archief ook foto's en negatieven.
Nationaal Archief, Den Haag
Stichting Nederlandse Kampeerraad, 1947-1982
Het archief bevat stukken betreffende de instelling en ontwikkeling van de Stichting. Daarnaast stukken betreffende het adviseren van de overheid met betrekking tot kamperen, zoals instellen van voorschriften betreffende kampeerplaatsen en -inrichtingen.
Archiefvorming
Geschiedenis van de archiefvormer
De historische achtergronden en ontwikkelingen van Stichting Nederlandse Kampeerraad zijn uitgebreid beschreven in de volgende publicatie:
51 Openluchtrecreatie. Een institutioneel onderzoek naar het beleidsterrein openluchtrecreatie over de periode 1945-1996 (samenstelling: drs. R. van der Wal; ISBN 90-74442-60-9), 's-Gravenhage 1998.
Geschiedenis van het archiefbeheer
Omdat bij de dossiervorming geen rekening is gehouden met taakopvolger, bevinden zich onder handelingen van de actor Kampeerraad stukken van de Stichting Nederlandse Kampeerraad. Het jaar waarin het dossier eindigde was bepalend onder welke handeling, dus welke actor, de dossiers geplaatst werden.
De verwerving van het archief
Het archief is krachtens bepalingen van de Archiefwet overgebracht.
Inhoud en structuur van het archief
2.11
Ordening van het archief
Het archief is allereerst ingedeeld naar beleidsterrein. Met een beleidsterrein wordt bedoeld een afgebakend onderwerp van overheidsbemoeienis, in dit geval dus "Stichting Nederlandse Kampeerraad".
Per beleidsterrein is het archief onderverdeeld naar handeling. Per handeling zijn de beschrijvingen van de dossiers vermeld. Een handeling wordt verricht door een actor ter uitvoering van een taak, of op grond van een wettelijke bevoegdheid. Een actor is een overheidsinstelling die bevoegd is zelfstandig op te treden (bijvoorbeeld een minister) binnen het beleidsterrein. Op een beleidsterrein treden meerdere actoren handelend op.
Aanwijzingen voor de gebruiker
Openbaarheidsbeperkingen
Volledig openbaar.
Materiële beperkingen
Aanvraaginstructie
Openbare archiefstukken kunnen online worden aangevraagd en gereserveerd. U kunt dit ook via de terminals in de studiezaal van het Nationaal Archief doen. Om te kunnen reserveren dient u de volgende stappen te volgen:
U maakt een profiel aan op www.gahetna.nl, en logt vervolgens in
Via de archiefinventaris (alleen de beschrijvingen met rode nummers) selecteert u het gewenste archiefstuk door op de knop 'Reserveren' te klikken
In het volgende scherm geeft u aan op welke dag u het archiefstuk wilt inzien
Indien u zich bevindt in de studiezaal en een tafelnummer heeft ontvangen kunt u dit nummer vermelden. Als u geen tafelnummer heeft kunt u tafelnummer 777 laten staan
Vervolgens bevestigt u uw reservering door deze te versturen.
Verwant materiaal
Beschikbaarheid van kopieën
Beschrijving van de series en archiefbestanddelen
- Openluchtrecreatie 1945-1996, 051
  - Het desgevraagd of uit eigen beweging adviseren van de rijksoverheid met betrekking tot het kamperen. 1982-1994, 130
    Actor: Kampeerraad
    Grondslag: Kampeerwet, art. 2, lid 1.
    Datum: 09-11-1999
    - Verslagen van vergaderingen van het algemeen bestuur., 1959-1981; div. nrs.
      - 1976-1978, 35; pak
      - 1979, 36; pak
      - 1980, 37; pak
      - 1981, 38; pak
      - 1959-1975, 41; pak
    - Werkzaamheden van het algemeen bestuur., 1969-1982; 74
    - Verslagen van vergaderingen van het dagelijks bestuur., 1946-1982; div. nrs.
      - 1946-1957, 43; pak
      - 1963-1968, 42
      - 1969-1974, 44; pak
      - 1976-1977, 59; pak
      - 1978, 60; pak
      - 1979, 17; pak
      - 1980, 58; pak
      - 1981, 57; pak
      - 1982, 73; pak
    - Werkzaamheden van het dagelijks bestuur., 1968-1982; 5; pak
    - Verslagen van de stafbesprekingen., 1960-1981; div. nrs.
      - 1960-1963, 22
      - 1968-1974, 23
      - 1975-1981, 24; pak
    - Vergaderingen en werkzaamheden van werkgroepen/commissies., 1965-1978; div. nrs.
      - Werkgroep Bezetting en Standplaatsgrootte Kampeerterreinen, 1977-1978, 10
      - Commissie Dagkamperen, 1966, 19
      - Commissie Kampeerverordening, 1972-1974, 8; pak
      - Commissie Slechtweervoorzieningen, 1965-1967, 16; pak
      - Commissie Stacaravans, 1974-1978, 9; pak
    - Jeugdafdeling 'Veilig Tehuis' (voorheen Stichting Veilig Tehuis) van de Stichting Nederlandse Kampeerraad., 1945-1981; div. nrs.
      - Algemeen, 1945-1978, 33
      - Erkenning, 1947-1981, 65
      - Commissie Veilig Tehuis, 1974-1979, 62
    - Voorschriften ten aanzien van kampeer- en bivakkeerinrichtingen., 1946-1980; 31; pak
    - Totstandkoming van aanvraagformulieren voor kampeervergunningen ten behoeve van gemeentebesturen., 1947-1968; 26
    - Brochure Tien Jaren Nederlandse Kampeerraad., 1957; 32
    - De noodzaak van vakantiespreiding voor de kampeerbedrijfstak., 1959-1963; 72
    - Lezingen over diverse onderwerpen., 1960-1969; 15; pak
    - Voorschriften ten aanzien van de hygiëne op de kampeerplaatsen., 1961-1962; 34
    - Vestigingsbesluit Horecabedrijven., 1964-1966; 40
    - Correspondentie met de voorzitter., 1969-1981; 39
    - Verslagen van de zomerseizoenen over de kampeerterreinen in de provincies en de kindervakantieverblijven., 1973-1976; 2
    - Verslag van een werkbezoek aan Zeeland., 1976; 3
    - Foto's., 1947-1982; div. nrs.
      - Bungalows, 1947-1982, 56; pak
      - Campings, 1947-1982, 53; pak
      - Caravanparken, 1947-1982, 48; pak
      - Caravans exterieur en interieur, 1947-1982, 54; pak
      - Diversen, 1947-1982, 55
      - Excursie van de Vereniging van Recreatieondernemers Nederland (RECRON) in Frankrijk, 1981, 68
        Inclusief negatieven
      - Gebouwen, 1947-1982, 49; pak
      - Bestemd voor jaarverslagen, 1947-1982, 52
      - Kampeerplaatsen, 1947-1982, 50; pak
      - Luchtopnames, 1947-1982, 51
      - Sanitair, 1947-1982, 46; pak
      - Tenten en caravans, 1948-1972, 47
      - Werkbezoeken. 1978-1979, div. nrs.
        Niet nader onder te verdelen
        - 1978-1979, 69; pak
        - 1978-1979, 71; pak
  - Het opstellen en uitbrengen van jaarverslagen. 1982-1994, 133
    Grondslag: Kampeerwet, art. 8, lid 2.
    - Jaarverslagen., 1960-1976; div. nrs.
      - 1960, 30
      - 1961-1962, 28
      - 1976, 1
- Ministerie van Landbouw, Natuurbeheer en Visserij 1945-, 908
  - Ondersteunende processen. 1945-, 1
    Actor: Minister van Landbouw, Natuur en Voedselkwaliteit
    - Jeugdafdeling 'Veilig Tehuis' (voorheen Stichting Veilig Tehuis) van de Stichting Nederlandse Kampeerraad., 1945-1981; div. nrs.
      - Algemeen, 76
      - Erkenning, 78
      - Commissie Veilig Tehuis, 77
    - Statuten van de Stichting Nederlandse Kampeerraad., 1957-1979; 6; pak
    - Commissie Status van de Stichting Nederlandse Kampeerraad., 1959-1960; 29
    - Samenstelling van de Stichting Nederlandse Kampeerraad., 1963-1982; 66; pak
    - Structuuronderzoek over de Stichting Nederlandse Kampeerraad., 1970-1979; 4
    - Onderzoek van de Afdeling Organisatie en Efficiency van het Ministerie van Cultuur, Recreatie en Maatschappelijk Werk inzake de Stichting Nederlandse Kampeerraad., 1975-1981; 21; pak
    - Doelstelling en taken van de Stichting Nederlandse Kampeerraad., 1978-1979; 25; pak
    - Samenstelling van een herinneringsboekje van de Stichting Nederlandse Kampeerraad., 1982; 67
    - Werkzaamheden van het algemeen bestuur, 1968-1982; 74
    - Verslagen van de stafbesprekingen., 1960-1981; div. nrs.
      - 1960 - 1963, 81
      - 1968 - 1974, 82
      - 1975 - 1981, 83